Ata da Reunião 1 do grupo -  16/05/2017

Presentes: Daniela, Hugo, Miguel, Nino e Thiago

Foi feita a correção da Ata da reunião passada seguindo observações da Roxanna mandada ao grupo por email.
Elas são referentes ao que o cliente quer do software final.

Decidimos que seria melhor usar o projeto que a cliente nos passou como base para nosso projeto, sendo assim, iremos
implementar o software na linguagem nativa do projeto anterior: Ruby.

Discutimos ideias para a parte do que tem de ser implementado:
- Json contém uma lista com as labels da issue, se a lista estar vazia, ela é sem label
- Uma opção para o usuário querer os comentários feitos nas issues
- Podemos manter o mesmo formato do que é retornado no projeto anterior, só que para issues. Sendo assim, cada arquivo é uma issue. Dentro do arquivo teremos as informações referentes à issue, comentários incluídos. (confirmar com a cliente a preferência do formato)

Para o dia 18/05:
- Cada integrante deve ter pelo menos uma noção do funcionamento do código dentro do projeto mandado pela cliente.
- Confirmar durante a reunião com a cliente o terceiro item do que foi discutido hoje.
