Ata da Reunião 6 com a cliente -  22/06/2017

Presentes: Daniela, Hugo, Jordan, Lucas, Miguel, Nino e Thiago

Confirmamos com a cliente quais as informações referentes a comentários que ela deseja. Ela também adicionou mais uma informação que deseja incluir referente a issues: login de usuário. Foi tudo adicionado no requisito dentro da issue **[#9](https://github.com/danielamaksoud/INF1629TerceiroTrabalho/issues/9)**.

Ela ainda observou que o Diagrama de Classes poderia ter uma legenda para informar que ele não é uma representação exata de como a aplicação está montada no repositório do código, pois a primeira vista parece ser. Também comentou o fato dele não representar exatamente um Diagrama de Classes (algumas das definições do Diagrama  de Classes não estão aplicadas no nosso).

Junto ao professor, observamos que o **Rastro** e as partes ligadas a ele (requisitos e Léxico) precisam ser trabalhados. Lembrando que o foco dele é de nos servir de meio para saber que requisito está ligado a qual símbolo do Léxico. Isso significa que há de existir uma forma de enxergar essa ligação no **Rastro** e que a ligação entre as partes faça sentido, ou seja, que a definição dos símbolos esteja presente e que faça sentido este estar ligado a pelo menos um requisito. Lembrando que os requisitos estão presentes (direta ou indiretamente) no código da aplicação, logo alguns símbolos terão que fazer parte deste. Nosso papel é discutir as mudanças necesárias para essas partes para obedecer o conceito do **Rastro**.

O professor explicou que a regra **não invente nomes** pode fazer parte do **Rastro**, logo por isso vale a pena verificar que o nome de um símbolo do Léxico seja equivalente a uma definição dentro do código (seja o nome de uma classe, de um arquivo ou uma variável, por exemplo). Uma ideia discutida é adicionar sinônimos aos símbolos para quando os nomes não batem.

Discutimos o **Diagrama de Componentes** feito pelo **[Miguel](https://github.com/pingam)**. Ele explicou que a versão atual do diagrama mostra por enquanto quem são as componentes, as ligações ainda não existem. Para saber onde ocorrem ligações e qual seria seu tipo, o código tem que ser visto.

Ao explicarmos para a cliente o refresh automático que montamos em **JAVASCRIPT**, discutimos sobre um bug que faz com que janelas para fazer download de arquivos sejam abertas a cada refresh. **[Jordan](https://github.com/jordan2R)** observou que o motivo deve ser o link montado ao pedir pra fazer o download ser quem esteja sofrendo o refresh pelo temporizador que montamos. Se pedirmos que o refresh seja apenas no link original, pode solucionar o problema. A cliente também observou que ao invés de ficar dando refresh na página, independendo se o usuário interagiu com ela, é melhor ativar essa parte quando uma query foi requisitada pelo usuário e terminar a parte quando a requisição e o processamento dos dados terminar.

Depois da reunião, discutimos entre os integrantes a importância de registrar formalmente uma lista do que tem que ser feito para o trabalho. Combinamos usar um arquivo neste repositório para essa finalidade e para registrar papéis a serem feitos por cada integrante, onde cada um é responsável por escolher a notificar ali mesmo no que podem colaborar.

Para o dia 27/06:
- Fazer o que estiver registrado na lista de coisas a fazer para o trabalho.
- Cada integrante deve registrar lá no que estão trabalhando para conhecimento de todos.
