Ata da Reunião 3 com a cliente -  25/05/2017

Presentes: Hugo, Jordan, Lucas, Miguel, Nino e Thiago

Verificamos e validamos o modelo **Léxico** com a cliente, por enquanto ele satisfaz o que se espera do software que iremos entregar. Vale ressaltar que conforme formos evoluindo no trabalho, ele pode sofrer alterações.

Para gerarmos os **Requisitos**, entramos em acordo de usar a própria ferramenta de issues do GitHub. Assim, para cada **Requisito** criado no projeto, será criada uma issue com label **Enhancement**. Dessa forma, cada integrante pode comentar sobre a issue e esta pode ser fechada/resolvida, quando tratada pelo software, ou eliminada, quando deixa de ser um **Requisito** do nosso software. Vale ressaltar que **Requisitos** podem mudar ou serem excluídos conforme o software evolui, o uso de issues nos facilita essa parte. **[Jordan](https://github.com/jordan2R)** se propos em organizar a criação inicial dos **Requisitos** no projeto. Por enquanto, os requisitos irão definir apenas as necessidades do software referentes aos **Símbolos** atrelados ao nosso modelo **Léxico**, futuramente os **Requisitos** podem nascer de necessidades mais técnicas sobre o software.

Para manter um **Rastro** de que **Requisito** está ligado a qual **Símbolo** do **Léxico**, concordamos em criar um documento no nosso repositório que fará essa ligação. Como cada **Requisito** será tratado como uma issue no projeto, os **Requisitos** serão identificados no documento pela numeração que o GitHub usa (por exemplo, issue **x** do projeto **y** é identificado exatamente **#4**). Para identificar os **Símbolos**, basta usar o próprio nome dado a ele no nosso projeto do **[C&L](http://pes.inf.puc-rio.br/cel/index_old.htm)**. **[Miguel](https://github.com/pingam)** e **[Thiago](https://github.com/thiagola92)** se propuseram em se encarregar de criar e organizar o documento de **Rastro**.

Para lidar com a parte de **Recuperação de Desenho**, pensamos em criar um documento que irá formalizar o que iremos reaproveitar do **Corpus Retrieval** e o que deverá ser adaptado deste para nosso software. Seria interessante ligar no documento de **Rastro** cada funcionalidade (mantida do projeto original ou modificada) mencionada neste documento, podemos ver como implementar essa ideia conforme ambos os documentos são feitos. **[Nino](https://github.com/ninofabrizio)** se propos em criar o documento.

Foi feito um fork do **[Corpus Retrieval](https://github.com/nitanilla/corpus-retrieval)** para o grupo desenvolver o código do nosso projeto. Assim, teremos **[INF1629TerceiroTrabalho](https://github.com/danielamaksoud/INF1629TerceiroTrabalho)** para armazenar tudo referente à parte de documentação e **[corpus-retrieval](https://github.com/ninofabrizio/corpus-retrieval)** para conter a implementação do software do nosso trabalho.

Ficou como recomendação (aka responsabilidade) para **TODOS** os integrantes começarem a dar uma olhada em como implementar em **Ruby** e como usar **[Rails](http://guides.rubyonrails.org/getting_started.html)**, para o desenvolvimento do software. Também em se informar sobre **[Heroku](https://www.heroku.com/ruby)**, para o desenvolvimento da aplicação web. Testar também [docker](https://docs.docker.com/engine/installation/) e [docker-compose](https://docs.docker.com/compose/install/) nas máquinas dos integrantes para verificar que essas ferramentas funcionem devidamente, já que elas irão suportar as componentes do nosso software. É parte do que precisamos saber para entender melhor o **Corpus Retrieval** e como construiremos nosso software (o arquivo mandado por email pela cliente especificando as funcionalidades do **Corpus Retrieval** e as frameworks que ele usa explica mais sobre quase tudo dito acima neste parágrafo). Relembrando que o **[GHTorrent](http://ghtorrent.org/dblite/)** pode nos servir de exemplo para o nosso software, já que ele puxa dados do GitHub (inclusive issues).

Para o dia 30/05:
- Verificar o andamento das 3 pendências (**Requisitos**, **Rastro** e **Recuperação de Desenho**).
- Discutir sobre a arquitetura do nosso projeto (será o tema da reunião do dia **01/06**)
